

Contacto

Teléfono: +34 642 092 992

Email: asierra0321@gmail.com

Habilidades







JavaScript















Illustrator

Figma



Adobe XD

InDesign

Premiere

Idiomas

Español: Nativo Inglés: B2

Datos de Interés

Disponibilidad: Inmediata

Alejandra Sierra

Front-end Developer

Sobre Mí

Tras varios años de experiencia en servicio al cliente del sector aeronáutico, decidí reorientar mi carrera para dedicarme a lo que en realidad me apasiona: el diseño y desarrollo web. Soy una persona comprometida, responsable, proactiva, entusiasta, me desarrollo bien en ambientes colaborativos, estoy dispuesta a aprender y desarrollar nuevas habilidades.

Formación

Máster Profesional en Desarrollo y Conceptualización Web

CEI - Escuela de Diseño 2020 - 2021

UX/UI

Metodologías ágiles, UX Research, UX Testing, sistema de diseño, arquitectura de la información.

Wordpress

Manejo de constructores, gestión de tiendas online, configuración de plugins y temas.

Frontend

Diseño web con HTML5, CSS3, maquetación web resposive, Bootstrap, Material Design.

Backend

Uso de JavaScript, PHP, jQuery, SASS, AJAX, JSON, SQL, Git, NPM.

Grado Profesional en Diseño Visual

Fundación Universitaria Compensar 2016 - 2022

Experiencia Laboral

eNubes

Práctica Laboral - UX/UI

(2021 - 2022)

Diseño de interfaces, presentaciones corporativas, páginas web, newsletter, usabilidad e imprimibles.

Freelance

Diseño de identidad de marca y colaboración en proyectos web utilizando HTML y CSS.

Aerovías del Continente Americano S.A.

Tripulante de Cabina Nacional

(2014 - 2021)

Servicio al cliente interno y externo, trabajo en equipo y actividades de liderazgo, seguimiento de funciones estandarizadas.